【裁判字號】    89,簡上,59
【裁判日期】    890304
【裁判案由】    毒品危害防制條例
【裁判全文】
臺灣士林地方法院刑事判決                          八十九年度簡上字第五九號
    上訴人即被告  甲○○
右上訴人因違反毒品危害防制條例案件，不服本院士林簡易庭八十九年度士簡字第九
六號中華民國八十九年三月四日第一審刑事簡易判決（聲請案號：八十八年度偵字第
六七五七號），提起上訴，本院管轄之第二審合議庭判決如左：
    主  文
原判決撤銷。
甲○○持有第一級毒品，處有期徒刑月，如易科罰金以佰元折算壹日。扣案之第
一級毒品海洛因壹包（驗餘淨重零點肆陸公克）沒收銷燬之。
    事  實
一、甲○○於民國八十八年六月二十六日晚上六時三十分許，行經台北市○○路及德
    行東路口時，見路上有不詳人士遺失之第一級毒品海洛因一包（淨重０．四六公
    克），竟意圖為自己不法之所有，將該海洛因一包拾起予以侵占入己，並將之置
    放其皮夾內。迨至同日二十三日晚上十一時許，為警於甲○○停放在台北市○○
    路○段二一巷十二號貴族旅館停車場之ＥＷ—五三０五號自小客車車內查獲該皮
    包，並扣得皮包內甲○○拾獲持有之海洛因一包。
二、案經臺北縣警察局淡水分局報請臺灣士林地方法院檢察署檢察官偵查聲請簡易判
    決處刑。
    理  由
一、訊據上訴人即被告甲○○，矢口上揭犯行，辯稱：扣案之海洛因非伊拾獲，亦不
    知係何人所有云云，惟查：
    (一)扣案之海洛因，係在被告置於車號ＥＷ—五三０五號自小客車車內之皮夾內扣
      得，而該皮夾內有被告之資料，且被告自承皮夾為其所有等情，業據承辦警員
      吳政芳於偵查中證述在卷，堪認扣案之海洛因乃取自被告之皮夾內。
    (二)次查自被告皮夾內扣得之白粉一包，經送法務部調查局鑑定，確屬海洛因，此
      有該局八十八蔫七月十六日00000000000號鑑定通知書可稽，足悉
      扣案物確為海洛因無訛。
    (三)再查被告於八十八年十一月二十五日檢察官訊問時，自承：該海洛因係伊在八
      十八年六月二十六日下午六時三十分許，在忠誠路及德行東路交岔口撿到的等
      語。
    (四)又被告雖辯稱：於警訊時遭刑求，並提出公祥綜合醫院診斷證明書為據，然訊
      據證人即承辦警員吳政芳則證稱：並無刑求被告情事，再觀被告之警訊筆錄，
      就扣案之海洛因，陳稱不知何人所有，另亦稱黃國成指稱伊販賣安非他命一事
      不實，查果被告於警訊時遭刑求，其之警訊筆錄當不致記載無販賣安非他命及
      不知海洛因何人，方符情理，是所辯遭刑求一情，尚難採信。另縱被告遭刑求
      ，惟本案所據之證據亦非被告警訊之供詞，於本件自無影響，附此明。至被
      告又辯稱：於偵查中供稱：海洛因係伊撿到的，乃警察要伊不要推給小葉，一
      定要交代來源，伊聽警察之語，方為上開供述云云，然查被告於警訊及八十八
      年六月二十七日檢察官初訊時均稱：不知為何有該海洛因，亦不知係何人所有
      云云，並無其所稱之因聽警察之語，不要推給小葉，始陳稱其撿到之詞，是上
      所辯，顯為卸責之詞，不足採信。
    (五)末查扣案海洛因淨重０．四六公克，非微量殘渣，參以海洛因價格昂貴，堪認
      扣案之海洛因非他人丟棄之物，應屬遺失物無訛。
  綜上所述，堪認扣案之海洛因確為被告於前述時地，拾獲後據為己有並持有之至明
  。被告所辯顯係畏罪卸責之詞，不足採信。本件事證明確，被告犯行已堪認定。
二、核被告將拾獲之遺失物海洛因侵占入己部分，係犯刑法第三百三十七條之侵占遺
    失物罪；持有第一級毒品海洛因部分，係犯毒品危害防制條例第十一條第一項持
    有第一級毒品罪。被告所犯上開二罪間，有方法結果之牽連關係，應從一重之毒
    品危害防制條例第十一條第一項罪處斷。侵占遺失物部分，雖未據公訴人記載於
    犯罪事實欄，惟此部分與前開經本院論罪科刑之毒品危害防制條例第十一條第一
    項罪部分，有牽連犯之裁判上一罪關係，本院自得併予審理。
三、本院原審認被告成立持有第一級毒品罪，量處被告有期徒刑三月，並諭知易科罰
    金之折算標準，且諭知沒收海洛因壹包淨重０．四六公克，固非無見，惟如前述
    ，被告尚有與檢察官已起訴之毒品危害防制條例第十一條第一項罪有牽連犯裁判
    上一罪關係之侵占遺失物罪，原審漏未審酌，自有違誤，自屬無從維持。被告上
    訴否認犯罪，雖無理由，惟原判決既有可議，仍應將原判決撤銷改判。審酌被告
    犯罪動機、目的、持有海洛因之數量、期間，及犯罪後之態度等一切情狀，量處
    如主文所示之刑，並諭知易科罰金之折算標準。至扣案之海洛因為違禁物，應依
    法諭知沒收銷燬之。
據上論斷，應依刑事訴訟法第四百五十五條之一第一項、第三項、第三百六十九條第
一項前段、第三百六十四條、第二百九十九條第一項前段，毒品危害防制條例第十一
條第一項、第十八條第一項前段，刑法第十一條、第三百三十七條、第五十五條、第
四十一條，罰金罰鍰提高標準條例第一條前段、第二條，判決如主文。
本案經檢察官陳瑞仁到庭執行職務。
中        華        民        國    八十九    年    十    月    二十五  日
                                  臺灣士林地方法院刑事第四庭
                                      審判長法  官
                                            法  官
                                            法  官
本件不得上訴
附錄本案論罪科刑法條全文
毒品危害防制條例第十一條第一項


司法院資訊處製作；財團法人民間司法改革基金會備份。
